臺灣新北地方法院刑事判決
111年度交易字第226號
公  訴  人  臺灣新北地方檢察署檢察官
被      告  陳力嘉



上列被告因公共危險案件，經檢察官提起公訴（111年度偵字第3
5187號），本院判決如下：
    主  文
甲○○駕駛動力交通工具而有吐氣所含酒精濃度達每公升零點二
五毫克以上情形，處有期徒刑參月，如易科罰金，以新臺幣壹仟
元折算壹日。
    事  實
甲○○於民國111年7月25日2時30分許，在新北市○○區○○街00巷00
號飲用酒類後，已達不得駕駛動力交通工具之程度，仍於同日3
時12分許，騎乘車牌號碼000-0000號普通重型機車（下稱本案機
車）上路。嗣於同日3時12分許，在新北市○○區○○街00巷00號前
為警攔查，並經警於同日3時33分許對其施以酒精濃度檢測，測
得其吐氣所含酒精濃度達每公升0.30毫克，始悉上情。
    理  由
壹、程序事項：
    按被告以外之人於審判外之陳述，雖不符刑事訴訟法第159
    條之1至第159條之4之規定，而經當事人於審判程序同意作
    為證據，法院審酌該言詞陳述或書面陳述作成時之情況，認
    為適當者，亦得為證據，刑事訴訟法第159條之5第1項定有
    明文。查本判決所引用以下審判外作成之相關供述證據，公
    訴人及被告甲○○於本院審判程序均表示同意有證據能力【見
    本院111年度交易字第226號卷(下稱本院卷)第47頁】，本院
    審酌上開供述證據資料作成或取得時狀況，並無違法不當及
    證明力明顯過低之瑕疵，認以之作為證據應屬適當；其餘資
    以認定本案犯罪事實之非供述證據，亦查無違反法定程序取
    得之情形，依刑事訴訟法第158條之4之反面解釋，亦有證據
    能力。
貳、實體事項：
一、認定犯罪事實所憑之證據及理由：
    訊據被告固坦承有於上開時、地飲用酒類，嗣於111年7月25
    日3時33分許為警測得其吐氣所含酒精濃度達每公升0.30毫
    克等情，惟矢口否認有何酒後駕車之公共危險犯行，辯稱：
    我只是將本案機車移出，讓友人騎乘，未酒後騎乘機車云云
    ，惟查：
  ㈠被告於前揭時、地飲用酒類後，於111年7月25日3時12分許，
    在新北市○○區○○街00巷00號前為警攔查，經警於同日3時33
    分許測得其酒後吐氣所含酒精濃度高達每公升0.30毫克之事
    實，業據被告於警詢時坦承在卷【見臺灣新北地方檢察署11
    1年度偵字第35187號偵查卷宗（下稱偵卷）第9頁至第10頁
    反面】，並有酒精測定紀錄表1紙及新北市政府警察局舉發
    違反道路交通管理事件通知單2紙在卷足佐（見偵卷第14頁
    、第16至17頁），是上開事實堪以認定。
  ㈡被告固以前揭情詞置辯。惟查：
  ⒈依被告所述：本案機車停在上坡路上，我牽下來時，本案機
    車有發動等語(見本院卷第32頁)，另佐以本院勘驗員警配戴
    之密錄器光碟，勘驗結果略以：「㈡錄影畫面時間03：12：0
    8至03：12：15：被告坐於A車(即本案機車)上，A車前後車
    燈均呈亮起狀態，被告雙手放於A車車把處，雙腳置於地上
    ，以滑行的方式，以倒退方式，將A車從停放位置移出，嗣
    被告以雙腳滑行的方式往前移動A車。㈢錄影畫面時間03：12
    ：16至03：14：10：甲員警行經被告身邊隨即將警車停於路
    邊，並回頭走向被告處，此時另一名乙員警亦騎乘機車到達
    被告身邊，被告下車，此時A車後車燈仍呈亮起狀態，引擎
    亦處於啟動狀態」，暨勘驗被告提出檔案名稱為「被告提出
    之行車紀錄器(前)」之行車紀錄器光碟，勘驗結果略為：「
    ㈠錄影畫面時間03：06：12至03：06：23：錄影畫面前方為
    鐵門繪圖，被告與一名女性交談；(錄影畫面時間03：06：1
    4)A車發出一聲引擎發動聲音，鏡頭左右晃動，A車向後退，
    鏡頭左右晃動；(錄影畫面時間03：06：19)A車引擎發動，A
    車向後退，A車持續發出引擎發動聲音。㈡錄影畫面時間03：
    06：24至03：06：59：鏡頭向右轉至錄影畫面前面為巷道，
    右邊駛來2部警車，A車繼續向前行駛；(錄影畫面時間03：0
    6：36)A車停止未再向前行駛，A車引擎持續發動至錄影畫面
    結束。」等情，此有本院勘驗筆錄1份存卷可參(見本院卷第
    37至38頁、第40頁)，可見被告飲酒後擬移車，遂乘坐本案
    機車，手持握把發動機車引擎，以雙腳著地之方式倒車後，
    再以雙腳著地之方式，往員警方向移動機車，而為警攔查。
  ⒉按刑法第185條之3不能安全駕駛動力交通工具而駕駛罪，「
    抽象危險犯」，意指行為本身含有侵害法益之可能性而被
    禁止之態樣，重視行為本身之危險性。此種抽象危險不屬於
    構成要件之內容，只要認定事先預定之某種行為具有可罰的
    實質違法根據，不問事實上是否果發生危險，凡一有該行為
    ，罪即成立，亦即只要證明行為存在，而危險不是想像的或
    臆斷的，即可認有抽象危險，該當構成要件的行為具備可罰
    的實質違法性。該罪所處罰之「駕駛」行為，未規定所駕駛
    之地點僅限於「公路」或「車道」而已，亦未規定行駛須達
    一定時間或距離以上，至於行為人之駕駛姿勢、是否端坐等
    ，更非所問。祇要該交通工具係受行為人之操作控制，在電
    力或引擎動力等作用正常運作下進行移動，依據生活經驗，
    足認該行為本身含有侵害法益之可能性，符合立法者擬制為
    抽象危險之規範目的者，即應屬之。本案被告在吐氣所含酒
    精濃度達每公升0.25毫克以上之狀態下，乘坐於本案機車上
    發動引擎，以雙腳踩地之方式，移動本案機車，將本案機車
    倒車，復以雙腳踩地之方式，將本案機車往員警位置移動，
    而為警攔查，可見本案機車係受被告之操作控制，於啟動引
    擎動力下，移動若干距離，再參以被告自承其於為警查獲前
    ，已雙手持握把發動引擎，考量其所騎車輛為普通重型機車
    ，倘失控催動油門，可能導致車輛暴衝，波及周遭住戶及其
    他用路人之生命、身體或財產安全，顯有侵害法益之可能性
    ，而符合刑法第185條之3之立法意旨，揆諸上開說明，自應
    成立該條所定之罪，縱被告係以雙腳踩地之方式移置機車，
    亦無礙其犯罪之成立。
  ㈢綜上所述，本案事證已臻明確，被告前揭所辯，洵無足採，
    被告犯行堪予認定，應依法論科。
二、論罪科刑：
  ㈠核被告所為，係犯刑法第185條之3第1項第1款之駕駛動力交
    通工具而有吐氣所含酒精濃度達每公升0.25毫克以上情形之
    罪。
  ㈡爰審酌被告於飲酒後駕駛動力交通工具，猶以其本案吐氣所
    含酒精濃度達每公升0.30毫克，仍貿然騎乘本案機車上路，
    不啻對他人已產生立即侵害之高度危險，亦自陷於危險狀態
    中，本不宜寬貸；惟念其無酒醉駕車之素行，此有臺灣高等
    法院被告前案紀錄存卷可參，另考量其酒後駕車，幸未肇事
    造成他人或其本人生命、身體及財產之損失，兼衡其犯罪之
    動機、目的、手段、自述高中肄業之智識程度、擔任餐飲業
    師傅、月入約新臺幣60,000元、育有2名未成年子女、經濟
    狀況普通之家庭生活經濟狀況（見本院卷第48頁），暨其否
    認犯行之犯後態度等一切情狀，量處如主文所示之刑，並諭
    知易科罰金之折算標準，以資懲儆。
據上論斷，應依刑事訴訟法第299條第1項前段，判決如主文。
本案經檢察官乙○○提起公訴，檢察官林蔚宣到庭執行職務。
中　　華　　民　　國　　111 　年　　12　　月　　8　　日
                  刑事第十八庭   法  官 施函妤
上列正本證明與原本無異。　　　　　　　　　
如不服本判決應於收受判決後20日內向本院提出上訴書狀，並應
敘述具體理由；其未敘述上訴理由者，應於上訴期間屆滿後20日
內向本院補提理由書（均須按他造當事人之人數附繕本）「切勿
逕送上級法院」。
　　　　　　　　　               書記官 謝昀真
中　　華　　民　　國　　111 　年　　12　　月　　12　　日

附錄本判決論罪科刑法條全文：                  
中華民國刑法第185條之3
駕駛動力交通工具而有下列情形之一者，處3年以下有期徒刑，
得併科30萬元以下罰金：
一、吐氣所含酒精濃度達每公升零點二五毫克或血液中酒精濃度
    達百分之零點零五以上。
二、有前款以外之其他情事足認服用酒類或其他相類之物，致不
    能安全駕駛。
三、服用毒品、麻醉藥品或其他相類之物，致不能安全駕駛。
因而致人於死者，處3年以上10年以下有期徒刑，得併科2百萬元
以下罰金；致重傷者，處1年以上7年以下有期徒刑，得併科1百
萬元以下罰金。
曾犯本條或陸海空軍刑法第54條之罪，經有罪判決確定或經緩起
訴處分確定，於十年內再犯第1項之罪因而致人於死者，處無期
徒刑或5年以上有期徒刑，得併科3百萬元以下罰金；致重傷者，
處3年以上10年以下有期徒刑，得併科2百萬元以下罰金。